臺灣臺北地方法院民事裁定　　　　　 100年度勞小上字第24號
上　訴　人　法典人力仲介股份有限公司
法定代理人　李士平
被 上 訴人　張晏慈
上列當事人間請求給付年終獎金事件，上訴人對於民國100 年8
月23日本院新店簡易庭100 年度店勞小字第10號第一審判決提起
上訴，本院裁定如下：
    主  文
上訴駁回。
第二審訴訟費用新臺幣壹仟伍佰元由上訴人負擔。
    理  由
一、按對於小額程序之第一審裁判上訴，非以其違背法令為理由
    ，不得為之；又提起上訴，上訴狀內應記載上訴理由，表明
    原判決所違背之法令及其具體內容，暨依訴訟資料合於該違
    背法令之具體事實，民事訴訟法第436 條之24第2 項、第43
    6 條之25分別定有明文。又依同法第436 條之32第2 項準用
    第468 條及第469 條第1 款至第5 款規定，判決不適用法規
    或適用不當者，為違背法令，其中判決有同法第469 條第1
    款至第5 款情形之一者，為當然違背法令，是當事人於小額
    訴訟程序提起上訴，如依同法第468 條規定，以原判決有不
    適用法規或適用法規不當為理由時，其上訴狀或理由書應表
    明該判決所違背之法令條項，或有關判例、解釋字號，或成
    文法以外之習慣或法理等及其具體內容，暨係依何訴訟資料
    合於該違背法令之具體事實；如以民事訴訟法第469 條第1
    款至第5 款情形為理由時，其上訴狀或理由書應表明該判決
    有合於各該條款規定情形之具體內容，及係依何訴訟資料合
    於該違背法令之具體事實。上訴狀或理由書如未依上述方式
    表明，或其所表明者顯與上開法條規定不合時，即難認為已
    合法表明上訴理由，其上訴自非合法（最高法院71年台上字
    第314 號判例意旨參照）。
二、本件上訴意旨略以：被上訴人於民國99年元月向上訴人提出
    辭呈，而上訴人98年度虧損連連，營業年度終了結算時並無
    盈餘，實可不必給付被上訴人年終獎金，況且全公司在職人
    員並無任何1 人有領到年終獎金。何以上訴人會隔1 個多月
    後於99年4 月間才開立支票給付被上訴人年終獎金，卻未同
    時開立支票給付被上訴人99年2 月薪資，而被上訴人又何以
    未同時領取薪資？此舉實在疑點重重，於第一審時為原告之
    被上訴人亦無從解釋。實因上訴人遭被上訴人以將向勞工局
    投訴上訴人違法事由來威脅、恐嚇上訴人，致上訴人心生畏
    懼，不得不於無奈下與被上訴人私下協議，其協議契約內容
    為1.由上訴人先開立到期日為99年12月底之支票乙張，金額
    為新台幣（下同）13,750元給付給被上訴人，其餘部分分期
    給付（有錢就付，無限定日期）。2.不得再以此為由向勞工
    局投訴上訴人未給付薪資之情事。3.上訴人所開出之支票，
    若屆時仍無力給付時，上訴人可以以電話告知被上訴人將支
    票延期。前述3 項契約內容經上訴人與被上訴人雙方口頭約
    定承諾同意後，由上訴人依契約內容開立支票交付被上訴人
    ，被上訴人亦立即收取支票後離開，惟原審未採信上訴人說
    詞，違反公平公正原則。上訴人於99年4 月間所開立支票為
    有條件之債權，當事人需依協議內容履行契約行為，但被上
    訴人卻於收取支票後即前往勞工局投訴上訴人未給付薪資之
    情事，被上訴人既已違反契約條款，其有條件之債權自不生
    效力，故該票款債權應不存在，依禁反言原則、誠信原則，
    自無容任被上訴人否認契約內容之理等語。並聲明：原判決
    及訴訟費用之裁判廢棄。
三、經查，上訴人前開上訴意旨僅就其於原審及被上訴人主張之
    事實再事爭執，及指摘原審認定事實之不當，並未具體說明
    原審判決有何不適用法規或適用法規不當之情形，亦未揭示
    該法規之條項或其內容，及合於民事訴訟法第469 條所列各
    款之事實，難認對原審判決有如何違背法令情事已為具體之
    指摘，揆諸前揭說明，上訴人提出本件第二審上訴，為不合
    法，應予駁回。
四、上訴人應負擔之第二審訴訟費用額確定為新臺幣1,500元。
五、據上論結，本件上訴為不合法，依民事訴訟法第436 條之32
    第1 項、第2 項、第444 條第1 項前段、第436 條之19 第1
    項、第95條、第78條，裁定如主文。
中    華    民    國   100    年    9     月    29    日
                  勞工法庭審判長法  官   郭美杏
                                法  官   汪怡君
                                法  官   林惠霞
以上正本係照原本作成
本裁定不得抗告
中    華    民    國   100    年    9     月    29    日
                                書記官   陳怡如